臺灣臺南地方法院刑事判決　　　　　　　94年度訴字第1319號
公　訴　人　臺灣臺南地方法院檢察署檢察官
被　　　告　甲○○
上列被告因違反毒品危害防制條例案件，經檢察官提起公訴（94
年度毒偵字第2132號），被告就被訴事實為有罪之陳述，本院合
議庭裁定由受命法官獨任行簡式審判程序，判決如下：
    主  文
甲○○施用第一級毒品，累犯，處有期徒刑拾月。扣案如附表編
號1之第一級毒品海洛因伍包（淨重壹點壹零公克），沒收銷燬
之；扣案如附表編號2之物，沒收之。又施用第二級毒品，累犯
，處有期徒刑捌月。扣案如附表編號3之第二級毒品安非他命拾
壹包（毛重拾伍點陸陸公克），沒收銷燬之；扣案如附表附表編
號2、4、5、6、7、8、9、10之物，均沒收之。應執行有期徒刑
壹年肆月，扣案如附表編號1之第一級毒品海洛因伍包（淨重壹
點壹零公克）及第二級毒品安非他命拾壹包（毛重拾伍點陸陸公
克），均沒收銷燬之；扣案之如附表編號2、4、5、6、7、8、9
、10之物，均沒收之。
    事  實
一、甲○○於民國83年間，因重傷害罪、違反麻醉藥品管制條例
    案件（二件），分別經法院判處有期徒刑3年、4月、6月，
    定應執行刑為有期徒刑三年八月確定，於86年7月1日入監執
    行，於88年11月19日假釋付保護管束，惟於假釋期間另犯他
    罪（竊盜及偽造文書罪，經法院判處有期徒刑2年確定），
    經撤銷假釋，執行殘刑及他罪，於93年1月2日因縮刑期滿假
    釋付保護管束，於93年8月30日保護管束期，未經撤銷，以
    執行完畢論。
二、甲○○於90年間因施用毒品案件，經本院以90年度毒聲字第
    516號裁定送觀察勒戒後，因無繼續施用傾向，於90年8月16
    日出所，經檢察官以90年度營毒偵字第333號不起訴處分。
三、甲○○復自93年7月起至94年3月18日止，因連續施用第一級
    毒品海洛因及連續施用第二級毒品安非他命案件，經本院於
    94年8月15日，以94年度訴字第120號分別判處有期徒刑1年4
    月及1年2月，定應執行刑2年4月，並於94年9月27日確定，
    現正執行中。
四、詎甲○○仍不知悔改，於前開觀察勒戒執行完畢後五年內，
    尚未戒除毒癮，明知海洛因及安非他命係毒品危害防制條例
    所明定第一級、第二級毒品，不得持有及施用，竟分別基於
    施用第一級毒品海洛因及第二級毒品安非他命之犯意，於94
    年8月16日凌晨1時許，在臺南市○○○街592巷55號9樓之12
    住處內，以將海洛因摻在香煙內吸用，及以將安非他命置於
    吸食器內燒烤後吸入煙霧等方式，分別施用第一級毒品海洛
    因及第二級毒品安非他命各一次；嗣經警於94年8月16日下
    午6時20分許，持法官核發之搜索票，在上址查獲，並扣得
    如附表所載之物，經甲○○同意採尿後，尿液呈嗎啡陽性反
    應及安非他命陽性反應。
五、案經臺南市警察局第四分局報告臺灣臺南地方法院檢察署檢
    察官偵查起訴。
    理  由
一、程序問題：
    本件係經被告甲○○於準備程序當庭表示認罪，而經本院裁
    定以簡式審判程序加以審理，有本院94年11月4日準備程序
    筆錄可資佐證，則依據刑事訴訟法第273之2、同法第159條
    第2項之規定，不適用傳聞法則有關限制證據能力之相關規
    定，合先敘明。
二、事實認定：
    上揭施用第一級毒品海洛因及施用第二級毒品安非他命之犯
    罪事實，業據被告甲○○於本院審理時坦承不諱，且被告於
    查獲當日，經警對其採尿送驗後，尿液分別均呈嗎啡陽性反
    應及安非他命反應等情，有長榮大學尿液確認報告及毒品案
    件尿液檢體編號與姓名對照表各1紙附卷可資佐證（參見警
    卷第18頁、偵查卷第27頁）。又為警扣得附表編號1、3 之
    第一級毒品海洛因、第二級毒品安非他命，經送鑑定結果，
    含有第一級毒品海洛因成分、第二級毒品安非他命成分，確
    屬第一級毒品海洛因、第二級毒品安非他命無訛，亦分別有
    附表所載之法務部調查局鑑定通知書及毒品危害防制條例案
    毒品初步檢驗報告單各1紙附卷可稽。此外，並有被告所有
    供其施用第二級毒品之如附表編號4至10之物，有扣押物品
    清單為證；按海洛因係由嗎啡經化學合成而製得，經吸食進
    入人體後，因代謝而分解又生成嗎啡，因此施打海洛因後，
    由尿液檢驗結果仍為嗎啡反應。是以，被告自白施用海洛因
    ，而尿液呈現嗎啡陽性反應，核屬科學上合理之現象。綜合
    上開事證互核相符，被告施用第一級毒品海洛因及施用第二
    級毒品安非他命之犯行至為明灼。此外，被告前因施用毒品
    案件，而有如事實欄所載之觀察勒戒紀錄，有臺灣臺南地方
    法院檢察署刑案資料查註紀錄表、法務部全國檢察官線上查
    詢刑案人犯在監所最新資料報表及臺灣高等法院被告全國前
    案紀錄表各一份附卷可參，其於觀察勒戒執行完畢後五年內
    ，復再施用第一級毒品海洛因及第二級毒品安非他命，應可
    認定。綜上所查，被告自白核與事實相符，本件事證明確，
    被告犯行堪以認定，應依法論科。
二、論罪科刑
  (一)查海洛因及安非他命，分別為第一級毒品及第二級毒品，毒
    品危害防制條例第2條第2項第1款定有明文，故核被告所為
    ，係犯毒品危害防制第10條第1項、第2項之施用第一級毒品
    罪及施用第二級毒品罪。所犯二罪間，方法不同，行為互異
    ，應分論併罰。被告非法持有第一級毒品海洛因及第二級毒
    品安非他命之低度行為，已為其施用之高度行為所吸收，不
    另論罪。又被告有如事實欄一所載之前科，其於有期徒刑執
    行完畢後，五年內再犯本件有期徒刑以上之罪，為累犯，應
    依累犯之規定，加重其刑。爰審酌被告有如事實欄一、三所
    載之施用毒品等前科素行，猶不知悔改，再犯本件施用第一
    級毒品及第二級毒品罪，其犯罪之動機、目的、手段、所生
    危害、施用毒品之期間僅有一天、次數各僅有一次、犯罪後
    坦承犯行及施用毒品自戕身心等一切情狀，分別量處如主文
    所示之刑，並定執行刑，以資懲儆。
  (二)沒收部分
    1.本案扣案如附表編號1所載之第一級毒品海洛因五包（合
      計淨重1.10公克、包裝總重1.23公克）、第二級毒品安非
      他命11包（含袋總重15.66公克），均屬違禁物，均應一
      併援引毒品危害防制條例第18 條第1項前段之規定，沒收
      銷燬之。
    2.扣案如附表編號2所載之毒品外包裝、及編號4、5、6、7
      、8、9、10等物，外包裝既係用於包裹毒品，防其裸露、
      逸出、潮濕，便於持有藉以施用，而其餘之物均為被告施
      用第二級毒品安非他命所用，均為被告自承在卷，又非屬
      修正後毒品危害防制條例第19條第1項規定應沒收之物，
      故應併依刑法第38條第1項第2款規定，宣告沒收之（最高
      法院91年度臺上字第4076號、第4416號判決參照）。又扣
      案針筒一枝，為被告否認其所有，且卷內並無足以證明該
      物為被告所有且供犯罪所用之證據，爰不宣告沒收，併此
      敘明。
據上論斷，應依刑事訴訟法第299條第1項前段、第273條之一第
1項，毒品危害防制條例第10條第1項、第2項、第18條第1項、刑
法第11條前段、第47條、第51條第5款、第38條第1項第2款，判
決如主文。
本案經檢察官林朝文偵查後提起公訴；檢察官黃銘到庭執行職務
。
中    華    民    國     94     年   11     月   11    日
                        刑事庭    法  官  洪  士  傑
右正本證明與原本無異。
如不服本判決，應於判決送達後十日內，向本院提出上訴狀（應
附繕本）
                                  書記官  李  佩  珊
中　　華　　民　　國　　94　　年　　11　　月　　15　　日
附錄法條：
毒品危害防制條例第十條
  施用第一級毒品者，處六月以上五年以下有期徒刑。
  施用第二級毒品者，處三年以下有期徒刑。
附表：
┌──┬────┬─────┬───┐
│編號│扣案物名│相關鑑定報│ 備註 │
│    │稱      │告或扣案清│      │
│    │        │單        │      │
├──┼────┼─────┼───┤
│    │海洛因5 │法務部調查│      │
│1.  │小包    │局調科壹字│      │
│    │（淨重  │第        │      │
│    │1.10公克│000000000 │      │
│    │）      │號鑑定通知│      │
│    │        │書）【見本│      │
│    │        │院卷20頁】│      │
│    │        │          │      │
│    │        │          │      │
├──┼────┼─────┼───┤
│2.  │毒品外包│          │      │
│    │裝5個   │法務部調查│      │
│    │（空包裝│局調科壹字│      │
│    │重1.23公│第        │      │
│    │克）    │000000000 │      │
│    │        │號鑑定通知│      │
│    │        │書        │      │
│    │        │          │      │
├──┼────┼─────┼───┤
│    │安非他命│臺南市警察│      │
│    │11包    │局第四分局│      │
│    │（毛重  │毒品危害防│      │
│    │15.66公 │制條例案毒│      │
│    │克）    │品初步檢驗│      │
│ 3. │        │報告單（警│      │
│    │        │卷第19頁）│      │
├──┼────┼─────┼───┤
│ 4. │分裝杓1 │          │將安非│
│    │枝      │          │他命裝│
│    │        │          │於吸食│
│    │        │          │器所用│
├──┼────┼─────┼───┤
│ 5. │玻璃球2 │          │用以施│
│    │枝      │          │用安非│
│    │        │          │他命  │
├──┼────┼─────┼───┤
│ 6. │橡膠管玻│          │同上  │
│    │璃球1枝 │          │      │
├──┼────┼─────┼───┤
│ 7. │塑膠管1 │          │同上  │
│    │枝      │          │      │
├──┼────┼─────┼───┤
│ 8. │酒精燈1 │          │同上  │
│    │個      │          │      │
├──┼────┼─────┼───┤
│ 9. │玻璃管1 │          │同上  │
│    │枝      │          │      │
│    │        │          │      │
├──┼────┼─────┼───┤
│ 10. │電子磅稱│          │購買毒│
│    │1個     │          │品後確│
│    │        │          │認毒品│
│    │        │          │重量  │
└──┴────┴─────┴───┘
